臺灣高等法院刑事判決
108年度上訴字第4210號
上  訴  人  
即  被  告  鄭盛文



上列上訴人即被告因違反毒品危害防制條例案件，不服臺灣桃園
地方法院108年度審訴字第1037號，中華民國108年9月20日第一
審判決（起訴案號：臺灣桃園地方檢察署108年度撤緩毒偵字第2
64號），提起上訴，本院判決如下：
    主  文
上訴駁回。               
    事實及理由
一、經本院審理結果，認第一審以上訴人即被告鄭盛文犯毒品危
    害防制條例第10條第1項之施用第一級毒品、同條第2項之施
    用第二級毒品罪，分別判處有期徒刑9月、3月，並就施用第
    二級毒品（有期徒刑3月）部分，諭知易科罰金之折算標準
    為新臺幣1,000元折算1日，另宣告沒收銷燬扣案之驗餘第一
    級毒品海洛因1包及驗餘第二級毒品甲基安非他命1包，認事
    用法及量刑均無不當，應予維持，除引用第一審判決書記載
    之事實、證據及理由（如附件）外，並就第一審判決書關於
    被告前科部分，所載「103年度訴字第1924號」（見該判決
    書第2頁第12行）應更正為「103年度審訴字第1924號」，所
    載「105年2月1日執行完畢」（見該判決第2頁第15行）應更
    正為「105年1月31日縮刑期滿執行完畢」，另補充記載「被
    告於本院準備程序及審理時之自白」為證據。
二、被告上訴意旨略以：被告自白，應予寬典減刑之處遇，被告
    能思悔改惡習，請依刑法第59條規定，酌量減輕其刑云云。
    惟查刑法第59條酌量減輕其刑之規定，必其犯罪之情狀顯可
    憫恕者，認科以法定最低刑度仍嫌過重者，始得為之。而所
    謂「犯罪之情狀顯可憫恕」，必須犯罪另有特殊之原因與環
    境等情，而在客觀上足以引起一般同情，認為即予宣告法定
    最低度刑期猶嫌過重者而言。被告雖於偵審中均自白犯行，
    然其有多項施用毒品前科，此有卷附本院被告前案紀錄表可
    按，正值壯年，不思正途，又犯本案施用第一級毒品及施用
    第二級毒品罪，顯未因前所受觀察、勒戒及有期徒刑之執行
    而矯正惡習，由其行為之原因與環境等情，客觀上實無可取
    足憐之處，況由毒品危害防制條例第10條第1項、第2項之法
    定刑觀之，縱依累犯規定加重其刑，仍難謂有何情輕法重，
    在客觀上足以引起一般同情而顯可憫恕之處，自無適用刑法
    第59條規定酌減其刑之餘地。被告執前詞上訴，指摘原審量
    刑過重，為無理由，應予駁回。
據上論斷，應依刑事訴訟法第373條、第368條，判決如主文。
本案經檢察官陳幸敏到庭執行職務。
中    華    民    國    109   年    2     月    27    日
                  刑事第十六庭  審判長法  官  葉騰瑞
                                      法  官  廖紋妤
                                      法  官  陳芃宇
以上正本證明與原本無異。
施用第二級毒品部分，不得上訴。
施用第一級毒品部分，如不服本判決，應於收受送達後20日內向
本院提出上訴書狀，其未敘述上訴之理由者並得於提起上訴後20
日內向本院補提理由書（均須按他造當事人之人數附繕本）「切
勿逕送上級法院」。
                                      書記官  李佳芬
中    華    民    國    109   年    3     月    5     日